【裁判字號】    94,勞訴,114
【裁判日期】    950227
【裁判案由】    確認僱傭關係存在等
【裁判全文】
臺灣臺北地方法院民事判決             94年度勞訴字第114號
原      告  丁○○
訴訟代理人  林聖鈞律師
複 代 理人  許麗紅律師
被      告  中外旅行社有限公司
兼法定代理  丙○○
人
被      告  甲○○
上3人共同
訴訟代理人  吳旭洲律師
            吳宗輝律師
            蘇志淵律師
上列當事人間確認僱傭關係存在等事件，本院於民國95年2月13
日言詞辯論終結，判決如下：
    主      文
確認原告與被告中外旅行社有限公司間之僱傭關係存在。
被告中外旅行社有限公司應給付原告新台幣壹仟玖佰貳拾元，及
自民國九十四年三月十七日起至清償日止，按年息百分之五計算
之利息，並應自民國九十四年三月十七日起至原告復職之日止，
按月給付原告新台幣貳萬伍仟陸佰元，及自民國九十四年三月十
七日起於各月應給付月薪日之次日起至清償日止，按年息百分之
五計算之利息。
原告其餘之訴及其假執行之聲請均駁回。
訴訟費用由被告中外旅行社有限公司負擔。
本判決命被告給付部分，於原告以新台幣壹拾萬元為被告供擔保
後，得假執行；但被告中外旅行社有限公司如以新台幣貳拾捌萬
元為原告預供擔保後，得免為假執行。
    事實及理由
一、原告主張：
  (一)先位之訴部分：原告自民國87年3月10日起受僱於被告擔任
    外務工作，每月薪資為新台幣（下同）27,100元。詎被告中
    外旅行社有限公司竟於94年3月16日由其總經理即被告甲○
    ○對原告表示「我沒有事情讓你做」、「那你就做到今天」
    ，未經預告且無正當理由逕將原告解雇，是以被告終止勞動
    契約與勞動基準法第11、12條之規定不符，被告所為終止契
    約之意思表示不生效力，兩造間僱傭契約仍繼續存在，原告
    履次請求被告回復原告職務，並明確表達原告給付勞務之意
    思，被告均置之不理，被告既然表示叫原告只做到94年3月
    16日，實已預示拒絕受領勞務之意思，依僱傭契約及勞動基
    準法第23條規定被告仍應按月給付原告薪資。又法人對於其
    董事或其他有代表權人，因執行職務所加於他人之損害，與
    該行為人連帶負賠償責任，民法第28條定有明文；公司負責
    人對於公司業務之執行，如有違反法令致他人受有損害時，
    對他人應與公司負連帶賠償責任，公司法第23條亦有明文。
    本件被告丙○○係被告中外旅行社有限公司之負責人，而被
    告甲○○係被告中外旅行社有限公司之總經理，亦為負責人
    ，因執行職務違反勞動基準法之規定，而加損害於原告，致
    原告上開權利遭受損害，則被告中外旅行社有限公司依上開
    規定，應與被告丙○○、甲○○負連帶賠償任。
  (二)備位之訴部分：若被告中外旅行社有限公司得依法預告終止
    勞動契約並依規定發給原告資遣費，原告工作年資7年，得
    請求被告付資遣費189,700元（27,100×7＝189,700）及30
    天預告期間之工資與原告未休之11天特別休假之薪資及94年
    3月1日至同年月16日之16天薪資，合計57日之資為51,490元
    （57×27,100/30＝51,490）, 原告共計得向被告請求241,
    190元（189,700＋51,490＝241,190）。又被告丙○○及甲
    ○○均為被告公司之負責人，為勞動契約之雇主，依法負有
    履行勞動基準法所規定之雇主之義務，然其卻為達裁減員工
    之目的而違反勞動基準法之規定，並扣發原告之預告工資及
    資遣及其他工資，對原告應與公司負連帶賠償之責。
  (三)並聲明：
  1.先位聲明：
    (1)確認原告與被告間僱傭關係存在。
    (2)被告應自94年3月1日起至原告回復職務之日止，按月連帶
      給付原告27,100元，及均自當月16日起至清償日止，按年
      息5%計算之利息。
    (3)聲明第二項部分，願供擔保以代釋明，請准宣告假執行。
  2.備位聲明：
    (1)被告應連帶給付原告241,190元，及自起訴狀繕本送達翌
      日起至清償日止，按年息5%計算之利息。
二、被告則抗辯：
  (一)被告中外旅行社有限公司為一旅遊業，依公司工作之特殊性
    須於每星期五向各旅遊同業放取款項，故乃對於被告公司所
    屬之外務人員要求每週五應避免請假，並為獎勵外務人員，
    被告公司答應給予其加倍核發獎金。原告為被告公司之外務
    人員，未考慮上開要求，於94年3月間，分別於3月2日、4日
    、7日、8日、9日、14日請假，且於同年月10日、11日，請
    事假未事前報備，亦未來電話通知，故被告公司以曠職處理
    ，基於上述說明，原告於被告公司所任外務工作已有不能勝
    任之情事。故被告公司基於經營上所必須，乃在對原告之基
    本薪資及其他勞動條件未作不利益更之情形下將原告調往內
    勤部門，原告所負責之主要工作改為電話接聽、整理文件、
    對單等簡易事項，而非原告所主張之困難複雜之會計工作，
    從而調動後工作與原告原有工作性質應為其體能及技術所可
    勝任，豈料原告未到職上班，被告公司於94年4月25日乃對
    原告做出解職處分。
  (二)原告雖提出原證三錄音光碟暨錄音語譯，主張被告違法終止
    與原告間之勞動契約云云，惟原告係就錄音內容斷章取義，
    且該錄音依法是否具有證據資格，於本案爭點乃被告公司認
    原告之工作表現已不適任旅行社之外務工作，故安排其職務
    調動。
  (三)原告向台北市勞工局申訴協調，並經該局勞動檢查處派員檢
    查，而認被告公司於本案並無違法事項，亦證本案與違法終
    止勞動契約無干。且於台北市勞工局介入協調不成後，原告
    乃欲謀求司法訴訟解決，不願繼續於被告公司擔任內勤職務
    ，而被告公司亦認原告因勞資爭議，故認其自94年3月6日起
    至同年4月14日止共計29日未到職其情可憫，惟原告自勞資
    協調不成立之翌日即94年4月15日起至同年月25日止已曠職
    10日，已違反規定故予以解職，故被告公司實無違反勞動契
    約之情事。
  (四)又，外務獎金仍依件數計算，全勤獎金、油資津貼非經常性
    給與，均不應計入原告之薪資，是原告每月本薪僅為22,000
    元，與其起訴狀所載每月薪資27,100元不符，且原告94年3
    月1日至同月16日之薪資計11,733元已匯入其帳戶，則原告
    訴之聲明與請求金額之計算即有不當。
  (五)再依被告公司營運業績資料顯示，被告公司2005年2月與200
    4年2月比較，業績成長25%；2005年3月與2004年3月比較，
    業績成長46%；2005年3月與2005年2月比較，業績成長56%，
    從而被告公司營運持續成長之下，如原告持續請假勢必造成
    人力調度困難，故無奈將之調往內勤單位。且被告丙○○、
    甲○○將原告調職係考量公司運作順暢而依法執行職務，主
    觀上並無故意或過失，自難要求其連帶負擔損害賠償責任。
  (六)並聲明：原告先備位之訴及假執行之聲請均駁回，如受不利
    判決願供擔保，請准宣告免為假執行。
三、經查原告受僱被告公司擔任外務工作，係在被告指揮監督下
    提供勞務，為兩造所不爭，故兩造間系爭僱傭契約係屬勞動
    基準法第2條第6款規定之勞動契約而有勞基法之適用（最高
    法院89年度台上字第1301號號判決要旨參照）。又原告主張
    兩造間之僱傭契約存在，為被告所否認，而兩造間之僱傭關
    係是否存在，影響原告是否可依系爭勞動契約行使權利、負
    擔義務之法律上地位，原告私法上地位當因被告之否認而有
    受侵害之危險，原告本件確認之訴，有法律上利益。
四、兩造不爭執之事實：
  (一)原告自87年3月10日起受僱於被告中外旅行社有限公司擔任
    外務工作，兩造間存有僱傭契約關係。
  (二)原告自於94年3月16日、94年4月20日寄發存證信函予被告中
    外旅行社有限公司要求回復原職，並表達給付勞務之意願。
五、先位之訴部分：
    原告主張其係受被告中外旅行社有限公司僱用，被告中外旅
    行社有限公司未經預告且無正當理由逕將原告解雇，是以被
    告終止勞動契約與勞動基準法第11、12條之規定不符，被告
    所為終止契約之意思表示不生效力，兩造間僱傭契約仍繼續
    存在，被告中外旅行社有限公司按月給付薪資，且被告丙○
    ○、甲○○為被告中外旅行社有限公司之負責人，依民法第
    28條及公司法23條規定應與被告中外旅行社有限公司負擔連
    於付薪資之責任等語。但為被告中外旅行社有限公司、丙○
    ○、甲○○所否認，並以前開情詞置辯。是以本件兩造爭執
    之重點在於：
  (一)原告有無是否有對於所任外務工作不能勝任之情事？被告中
    外旅行社有限公司將原告調往內勤部門，是否合法？
  (二)被告中外旅行社有限公司之總經理即被告甲○○於94年3月1
    6日未經預告且未具理由，即對原告表示「我沒有事情讓你
    做」、「那你就做到今天」為由，即日終止與原告間勞動契
    約，與勞動基準法第11條各款規定是否相符？是否已生終止
    效力？兩造間僱傭關係是否仍繼續有效？
  (三)被告於94年4月25日以原告連續曠職10日為由，依勞動基法
    第12條第1項第6款之規定，終止與原告間之勞動契約，是否
    合法？
  (四)原告訴請被告中外旅行社有限公司自94年3月1日起至復職之
    日止，按月給付薪資27,100元，及遲延給付利息，有無理由
    ？
  (五)被告丙○○、甲○○是否應與被告中外旅行社有限公司就給
    付原告薪資負連帶給付責任？
六、現就先位之訴部分，兩造爭執之重點分述如下：
  (一)原告有無是否有對於所任外務工作不能勝任之情事？被告中
    外旅行社有限公司將原告調往內勤部門，是否合法？
  1.按勞工非有對於所擔任之工作確不能勝任，雇主不得預告勞
    工終止勞動契約，勞動基準法第11條第5款定有明文。勞動
    基準法第11條第5款之規範目的在於當勞工提供之勞務，無
    法達成雇主透過勞動契約所欲達成之客觀上合理經濟目的時
    ，自無法期待一合理雇主繼續該勞動契約，應允許雇主終止
    勞動契約，故雇主以勞工對於所擔任之工作確不能勝任，應
    以該勞工所提供之勞務不能達到雇主客觀上合理經濟目的為
    限，其事由包括勞工在客觀上之學識、品行、能力、身心狀
    況不能勝任工作，及勞工主觀上能為而不為，可以做而無意
    願做，違反勞工應忠誠履行勞務給付之義務（最高法院92年
    度台上字353號判決要旨參照）。
  2.本件被告辯稱被告公司為一旅遊業，依公司工作之特殊性須
    於每星期五向各旅遊同業收取款項，故乃對於被告公司所屬
    之外務人員要求，每週五應避免請假，原告未考慮上開要求
    ，於94年3月2日、4日、7日、8日、9日、14日請假，且於同
    年月10日、11日請事假未事前報備，亦未來電通知，被告公
    司乃以曠職處理，原告對於其在被告公司擔任外務工作已有
    不能勝任之情事云云，惟為原告所否認。經查，原告94年3
    月2日、4日、7日、8日、9日、14日請假均經合法請假手續
    ，為兩所不爭執，而被告所指原告上開請假日期中僅有94年
    3 月4日及3月11日為星期五，其中3月4日之請假事由為病假
    ，有附公立醫院證明並有部門主管陳紫騏、乙○○之核准，
    有請假單在卷可稽（本院卷第13頁），而3月11日併同3月10
    日之請假，原告係以事假抵年假之方式來休年假，已覓妥代
    理人，並已由部門主管陳紫騏無保留地簽准，亦有請單假附
    卷可證（見本院卷第34頁），縱然依被告公司所認定原告請
    事假未事前報備亦未來電通知而以曠職處理，在無其他足資
    證明原告有何不能勝任工作之具體事由下，實難認為被告公
    司所為原告不能勝任工作之主張為有理由。。
  3.又按勞動基準法施行細則第7條第1款規定，工作場所及應從
    事之工作有關事項應於勞動契約中由勞資雙方自行約定，故
    其變更亦應由雙方自行商議決定。如雇主確有調動勞工工作
    之必要，應依下列原則辦理：(1)基於企業經營上所必需；(2)
    不得違反勞動契約；(3)對勞工薪資及其他勞動條件，未作不
    利之變更；(4)調動後工作與原有工作之性質為其體能及技術
    可勝任；(5)調動工作地點過遠，雇主應予以必要之協助（內
    政部 ()台內勞字第328433號函）。查本件縱認被告公司
    主張原告不能勝任工作為有理由，其未依勞動基準法第11條
    第5款規定預告終止勞動契約，而基於經營上所必須，將原
    告調往內勤部門，雖原告調動後所負責之主要工作為電話接
    聽、整理文件、對單等事項，為原告之體能及技術所可勝任
    ，且原告之基本薪資22,000元不變，然調動後原告每月減少
    外務獎金3,000餘元及油資津貼600元之收入，原告之勞動條
    件已有作不利益變更之情形，是被告公司，在未經原告同意
    ，片面將其調往內勤部門工作，難認合法。
  (二)被告中外旅行社有限公司之總經理即被告甲○○於94年3月
    16 日未經預告且未具理由，即對原告表示「我沒有事情讓
    你做」、「那你就做到今天」為由，即日終止與原告間勞動
    契約，與勞動基準法第11條各款規定是否相符？是否已生終
    止效力？兩造間僱傭關係是否仍繼續有效？
  1.原告主張被告中外旅行社有限公司之總經理即被告甲○○於
    94年3月16日未經預告且未具理由，即對原告表示「我沒有
    事情讓你做」、「那你就做到今天」為由，即日終止與原告
    間勞動契約等情，已據其提出錄音光碟暨錄音語譯1份存卷
    可考（錄音語譯見本院卷第29-33頁，錄音光碟外放），雖
    被告否認否認上開錄音光碟暨錄音語譯之證據力，惟查，若
    非被告公司於94年3月16日對原告為終止勞動契約之意思表
    示，原告豈會曠職而甘冒無法領得資遣費之風險，且由原告
    於94年3月16日即以存證信函通知被告公司，要求被告公司
    於函到三日內回復其外務之職務，有台北34支郵局存證信函
    1紙（北勞調卷第7－8頁），核與被告甲○○於94年3月16日
    指著存證信函多次提及三天內不會回應原告，要原告向勞工
    局申訴等情（見本院卷第31-33頁之錄音譯）相符，因認上
    揭錄音光碟暨錄音語譯具有證據力，可知，原告主張被告甲
    ○○對原告表示「我沒有事情讓你做」、「那你就做到今天
    」而即日終止與原告間勞動契約等情，尚非無據。
  2.從而，被告於94年3月16日所為上開終止，自與勞動基準法
    第11條各款不符，被告於93年3月16日所為上開終止並不合
    法，不生終止契約效力，原告主張其與被告中外旅行社有限
    公司間之僱傭關係仍然存在，自屬可取。
  (三)被告於94年4月25日以原告連續曠職10日為由，依勞動基準
    法第12條第1項第6款之規定，終止與原告間之勞動契約，是
    否發生效力？
  1.原告對於被告公司於94年4月25日以原告連續曠職10日為由
    ，依勞動基準法第12條第1項第6款之規定，終止與原告間之
    勞動契約（見本院卷第22頁）乙節，陳稱：被告公司於94年
    3 月16日終止與原告之契約關係既屬違法，並已預示拒絕受
    領勞務之意思，原告即無補服勞務之義務，被告公司自不得
    以上開理由而為主張，且上開解職之意思表示未通知送達原
    告，自不生效力，而其所謂原告自4月15日起至4月25日曠職
    實體上亦無理由等語。
  2.按僱用人受領勞務遲延者，受僱人無補服勞務之義務，仍得
    請求報酬；債務人非依債務本旨實行提出給付者，不生提出
    之效力。但債權人預示拒絕受領之意思或給付兼需債權人之
    行為者，債務人得以準備給付之事情，通知債權人以代提出
    ；債權人對於已提出之給付，拒絕受領或不能受領者，自提
    出時起，負遲延責任，民法第487條、第235 條及第234條分
    別定有明文。再按債權人於受領遲延後，需再表示受領之意
    ，或為受領給付作必要之協力，催告債務人給付時，其受領
    遲延之狀態始得認為終了。在此之前，債務人無須補服勞務
    之義務，仍得請求報酬（最高法院92年度台上字第1979號判
    決要旨參照）。查被告公司於94年3月15日終止系爭勞動契
    約，係屬不法，已如前述，上開終止雖不生終止契約之效力
    ，但已足徵被告為預示拒絕受領原告勞務之表示。原告在被
    告違法解僱前，主觀上並無任意去職之意，客觀上亦繼續提
    供勞務，故原告已將準備給付之事情通知被告，但為被告所
    拒絕，則被告拒絕受領後，即應負受領遲延之責，原告無須
    催告被告受領勞務，而被告於受領遲延後，並未再對原告表
    示受領勞務之意或為受領給付為必要之協力，依民法第234
    條及第235條規定，應認被告已經受領勞務遲延，依民法第
    487條規定應給付工資與原告。
  3.承上，被告公司既已居於受領勞務遲延之狀態中，原告自無
    曠職之情事，是被告公司於94年4月25日以原告連續曠職10
    日為由，依勞動基準法第12條第1項第6款之規定，終止與原
    告間之勞動契約，既非合法，不生終止之效力。
  (四)原告訴請被告中外旅行社有限公司自94年3月1日起至復職之
    日止，按月給付薪資27,100元，及遲延給付利息，有無理由
    ？
  1.本件原告主張其每月薪資為27,100元，其計算方式為：底薪
    22,000元＋全勤獎金1,500元＋油資津貼600元＋外務獎金至
    少3.000元＝27,100元。惟為被告所否認，並以原告每月本
    薪計22,000元，外務獎金視送件數而定不應計入薪資內，原
    告主張每月薪資27,100元與事實不合等語置辯。惟查，證人
    乙○○即被告公司經理到場證稱：「（  原告訴訟代理人問
    ：外務獎金大約有多少？原證五最後一頁三千三百元，是否
    為外務獎金？）外務獎金是看件數，不一定，原證五部分，
    我不太記得，有的話，大概是這個數額」等語（見本院卷第
    66頁背面），足見外務獎金為被告公司外務人員之經常性給
    與，而上揭3,300元之金額，亦原告所提出卷附之華僑銀行
    綜合存款存摺（原證五，見本院卷第55－58頁）可考，因認
    原告主張外務獎金至少3,000元，且應計入其薪資內乙節，
    尚非無據。又油資津貼600元為被告公司每月固定給與外務
    人員之津貼，屬經常性給與，原告主張應計入其薪資內，洵
    屬可取。至全勤獎金1,500元部分，是每月除了公假、公差
    、婚喪假外，未請假者，由被告公司給與之獎勵，並非經常
    性給與，核其性質應係恩惠性給與，原告主張應列入薪資計
    算，並非可取。是原告每月薪資應為25,600元（其計算式為
    ：底薪22,000元＋油資津貼600元＋外務獎金3,000元＝25,
    600元），原告主張其得請求被告給付自94年3月1日至3月16
    日止之薪資，惟被告公司已依月薪22,000元計算上開期間薪
    資11,733元（計算式：22,000×16/30＝11,733），有被告
    所提出給付原告薪資之華僑銀行存款存入憑條（見本院卷第
    50頁）附卷可稽，且為原告所不爭執，堪信為真實，原告自
    得請求上開期間薪資差額1,920元（計算式：【25,600×16/
    30】－11,733＝1,920），及自應給付翌日即94年3月17日起
    至清償日止，按年息5%計算之法定遲延利息，暨自94年3月
    17日起至原告復職日止各月份薪資25,600 元，及自94年3月
    17日起於各月應給付月薪日之次日起至清償日止，按年息5%
    計算之法定遲延利息。
  2.又依民事訴訟法第246條規定：「請求將來給付之訴，以有
    預為請求之必要者為限，得提起之。」，是凡居於未來履行
    狀態有實現給付之必要者，均可先行提起將來給付之訴；又
    繼續性給付，就判決宣示後始到期之給付，亦得提起將來給
    付之訴（見該條89年2月9日條文修正理由）。據原告所陳，
    本院僅確認被告之終止契約意思表示為不合法，則兩造間之
    僱傭關係自應加以回復，而法院所認定及判決效力所及之範
    圍自至被告准原告復職之日止，至於原告復職後，兩造間之
    僱傭契約之終止、解除等當是另一法律事實，自非本院所得
    一併審認在內。茲既本院認確兩造間之僱傭關係存在，則原
    告前開1.之請求，給付尚屬可得確定之範圍，即屬有據，得
    予准許。
  (五)被告丙○○、甲○○是否應與被告中外旅行社有限公司就給
    付原告薪資負連帶給付責任？
  1.查被告公司2005年2月與2004年2月比較，業績成長25%；200
    5年3月與2004年3月比較，業績成長46%；2005年3月與2005
    年2月比較，業績成長56%，有被告公司營運業績資料在卷足
    證（本院卷第85-87頁），從而被告主張在該公司營運持續
    成長之下，如原告持續請假勢必造成人力調度困難，故無奈
    將之調往內勤單位，且被告丙○○、甲○○將原告調職係考
    量公司運作順暢而依法執行職務，主觀上並無故意或過失，
    自難要求其連帶負擔損害賠償責任等語，雖本院審查認為被
    告公司將原告調職為不合法，但其上開作為係依公司營運上
    之最大利益為考量，主觀上並無故意或過失，尚堪採信。
  2.又法人對於其董事或其他有代表權人，因執行職務所加於他
    人之損害，與該行為人連帶負賠償責任，民法第28條定有明
    文；公司負責人對於公司業務之執行，如有違反法令致他人
    受有損害時，對他人應與公司負連帶賠償責任，公司法第23
    條亦有明文。原告固主張被告丙○○係被告中外旅行社有限
    公司之負責人，而被告甲○○係被告中外旅行社有限公司之
    總經理，亦為負責人，因執行職務違反勞動基準法之規定，
    而加損害於原告，致原告上開權利遭受損害，則被告中外旅
    行社有限公司依上開規定，應與被告丙○○、甲○○負連帶
    賠償任等語，查被告丙○○、甲○○所為，雖係執行職務違
    及勞動基準法之規定，惟原告就其所受之損害，並未舉證以
    實其說，是原告請求被告丙○○、甲○○應與被告中外旅行
    社有限公司就上開給付薪資部分負連帶給付責任，為無理由
    ，即不足取。
七、綜上所述，原告先位之訴請求確認原告與被告中外旅行社有
    限公司間之僱傭關係存在，被告外旅行社有限公司應給付原
    告1,920元，及自94年3月17日起至清償日止，按年息5%計算
    之利息，並應自94年3月17日起至原告復職之日止，按月給
    付原告25.600元，及自94年3月17日起於各月應給付月薪日
    之次日起至清償日止，按年息5%計算之利息，洵屬有據，應
    予准許。至原告逾此部分之其餘先位之訴之請求，即屬無據
    ，不應准許。又所謂預備訴之合併係以當事人之先位之訴有
    理由，為備位之訴裁判之解除條件；先位之訴無理由，為備
    位之訴裁判之停止條件。原告先位之訴既已勝訴，則本院就
    其備位之訴無須既予以裁判。
八、本件為判決之基礎已臻明確，兩造其餘之陳述及所提其他證
    據，經本院斟酌後，認為均於判決之結果無影響，亦與本案
    之爭點無涉，自無庸逐一論述，併此敘明。
九、假執行之宣告：
    本判決勝訴部分如主文第2項部分，兩造陳明願供擔保請為
    宣告假執行或免為假執行，經核均與規定相符，爰分別酌定
    相當之擔保金額予以宣告。至原告敗訴部分，其訴既經駁回
    ，則假執行之聲請亦失所附麗，併予駁回。
十、結論：原告之訴為一部有理由，一部無理由，並依民事訴訟
    法第79條、第390條第2項、第392條第2項，判決如主文。
中    華    民    國    95    年    2     月    27    日
                    勞工法庭    法  官  曾啟謀
以上正本係照原本作成
如對本判決上訴，須於判決送達後20日內向本院提出上訴狀
中    華    民    國    95    年    2     月    27    日
                                書記官  王月伶
民事訴訟法第392條
法院得宣告非經原告預供擔保，不得為假執行。
法院得依聲請或依職權，宣告被告預供擔保，或將請求標的物提
存而免為假執行。
依前項規定預供擔保或提存而免為假執行，應於執行標的物拍定
、變賣或物之交付前為之。


司法院資訊處製作；財團法人民間司法改革基金會備份。
